【裁判字號】    92,交易,204
【裁判日期】    920507
【裁判案由】    公共危險
【裁判全文】
臺灣臺中地方法院刑事判決                        九十二年度交易字第二四號
    公  訴  人  臺灣臺中地方法院檢察署檢察官
    被      告  丙○○
右列被告因公共危險案件，經檢察官聲請簡易判決處刑（九十二年度偵字第四一二二
號），本院台中簡易庭認不宜以簡易判決處刑（九十二年度中交簡字第三六七號），
改依通常程序審理，本院判決如左：
    主  文
丙○○服用酒類，不能安全駕駛動力交通工具而駕駛，處拘役伍拾玖日，如易科罰金
，以佰元折算壹日。
    事  實
一、丙○○曾於民國九十一年間因酒後駕車之公共危險案件，經本院判處拘役五十日
    確定在案，並於九十一年十月十四日易科罰金結案，竟仍不知警愓，復於九十二
    年二月十五日十九時許，在台中市○○區○○路三二之九號飲用數杯補藥酒後，
    明知飲用酒類後已達不能安全騎乘機車等動力交通工具之程度，仍自行騎乘車牌
    號碼ＪＺ六─００九號重型機車，於同日十九時二十九分許，行經台中市○○區
    ○○路三二之七號前時，不慎撞擊由乙○○所有停於該處路旁待售未懸掛牌照之
    機車，致該機車之面板、前擋泥板受損。嗣經警前往處理時測得丙○○酒後吐氣
    所含酒精成份每公升高達一．三一毫克後，始得知上情。
二、案經臺中市警察局第四分局報請臺灣臺中地方法院檢察署檢察官偵查起訴。
    理  由
一、右揭犯罪事實，業據被告丙○○於警訊時坦承不諱，且其酒後吐氣所含酒精成份
    每公升高達一．三一毫克，亦有測試報告一紙可憑，又案發後警方前往處理車禍
    現場時，被告之言行有駛入對向車道、車輛行徑偏離常軌等之情形，有警方測試
    觀察紀錄表一份附卷可稽，核與證人乙○○於警訊中證述之情節相符，並有現場
    圖一紙、照片三幀在卷可參，被告於本院審理中雖辯稱：我是牽著機車走的並不
    是撞到的云云，惟核與被告於偵查中所言是「要發動時撞到」復不相同，且經訊
    問現場處理之警員甲○○證稱：當時我在忠勇路巡邏，被告撞的地點離機車行很
    近，撞到後被告拿走車鑰匙就離開了，因為撞到之機車是新的，我就載機車行老
    闆去找被告回來，如果被告是牽機車走撞到，應該不會如此嚴重等語，故被告所
    辯應無足採，被告應係酒後騎機車以致肇事。按服用酒類不能安全駕駛動力交通
    工具之認定，參考德國、美國之認定標準，對於吐氣濃度達每公升０．五五毫克
    ，肇事率為一般正常人之十倍，應認為已達不能安全駕駛之標準（法務部八十八
    年五月十八日八八年度法檢字第一六六九號函參照），被告肇事後所測得吐氣酒
    精濃度每公升高達一．三一毫克，已超逾前開不能安全駕駛之標準。被告當時確
    係處於不能安全駕駛動力交通工具之狀態，至為灼然。因而事證明確，被告犯行
    洵堪認定，應予依法論科。
二、核被告所為，係犯刑法第一百八十五條之三服用酒類致無法安全駕駛動力交通工
    具罪。爰審酌被告酒醉後已不能安全駕駛，仍不顧公眾之安危，貿然違規駕車，
    應予非難；兼衡及被告素行，幸未造成他人傷亡之重大危害及犯後已為民事賠償
    並表示悔改之意之態度良好等一切情狀，從輕量處如主文所示之刑，並諭知易科
    罰金之折算標準，以啟自新。
據上論斷，應依刑事訴訟法第四百五十二條、第二百九十九條第一項前段，刑法第一
百八十五條之三、第四十一條第一項前段，罰金罰鍰提高標準條例第二條，判決如主
文。
中      華      民      國      九十二      年      五    月     七    日
                                 臺灣臺中地方法院交通法庭
                                        法  官  王  靜  秋
右正本證明與原本無異。
如不服本判決，應於送達後十日內向本院提出上訴狀（須附繕本），上訴於台灣高等
法院台中分院。
                                        書記官
中      華      民      國      九十二    年     五      月     七     日
附錄論罪科刑法條
刑法第一百八十五條之三
服用毒品、麻醉藥品、酒類或其他相類之物，不能安全駕駛動力交通工具而駕駛者，
處一年以下有期徒刑、拘役或三萬元以下罰金。


司法院資訊處製作；財團法人民間司法改革基金會備份。
